臺灣高等法院民事判決
110年度上字第114號
上  訴  人  游茂樹  
被上訴人    陳李美春
訴訟代理人  陳恪勤律師
上列當事人間請求確認權利不存在事件，上訴人對於中華民國10
9年11月30日臺灣新北地方法院109年度訴字第1508號判決提起上
訴，經本院於110年5月11日言詞辯論終結，判決如下：
    主      文
上訴駁回。
第二審訴訟費用由上訴人負擔。
    事實及理由
一、上訴人主張：訴外人即被上訴人之配偶陳國松（已歿），於
     民國98年間，經人仲介欲購買坐落新北市○○區○○街與○○街
    口之土地。伊為避免在上開土地所蓋有土地公廟一座、及香
    鋪一間（下稱系爭地上物）被拆除，於同年9 月18日，委請
    訴外人黃景堂、李和安與陳國松協商，獲陳國松同意在取得
    上開土地所有權後，伊得以每坪新臺幣（下同）15萬元之價
    格買回系爭地上物之基地。詎陳國松取得上開土地所有權後
    ，雖將該土地相當於系爭地上物基地範圍，分割出同區○○段
    之888-1 、921-2 、922等三筆土地（下稱系爭土地），卻
    未通知伊買回。竟於100 年4 月間，以夫妻贈與方式，移轉
    登記為被上訴人後即死亡。被上訴人為陳國松之繼承人，自
    應概括繼受陳國松之權利義務，伊對被上訴人具有買回系爭
    土地之權利等情。爰求為確認伊對於系爭土地，具有依每坪
    15萬元買回之權利之判決。原審為上訴人敗訴之判決，上訴
    人提起上訴，聲明：㈠原判決廢棄；㈡確認上訴人對於系爭土
    地具有以每坪15萬元買回之權利。
二、被上訴人則以：否認上訴人所述，且其主張並無確認利益等
    語，資為抗辯，並聲明：上訴駁回。
三、按所謂即受確認判決之法律上利益，係指法律關係之存否不
    明確，原告主觀上認其在法律上之地位有不安之狀態存在，
    且此種不安之狀態，能以確認判決將之除去者而言，若縱經
    法院判決確認，亦不能除去其不安之狀態者，即難認有受確
    認判決之法律上利益，最高法院52年度台上字第1240號著有
    判例。本件上訴人主張其具有買回系爭土地權利，為被上訴
    人否認，其在法律上之地位固有不安之狀態存在。惟被上訴
    人於106年3月31日將系爭土地移轉登記予訴外人王君美所有
    ，為兩造所不爭執（見本院卷第60頁），上訴人顯無法向被
    上訴人行使買回權，直接購得系爭土地。又上訴人另以被上
    訴人未能履行協議為由，訴請被上訴人負債務不履行損害賠
    償責任部分，亦經法院為上訴人敗訴判決確定，有臺灣臺北
    地方法院106年度訴字第3755號判決、臺灣高等法院107年度
    上字第645號判決、最高法院109年度台上字第1786號裁定在
    卷足稽。因此，上訴人主張之不安之狀態，無從以本件確認
    之訴除去。其提起本訴，顯無確認判決之法律上利益。
四、綜上所述，上訴人聲明請求確認其對於系爭土地，具有依每
    坪15萬元買回之權利，為無理由，應予駁回。原審所為上訴
    人敗訴之判決，並無不合。上訴論旨指摘原判決不當，求予
    廢棄改判，為無理由，應駁回其上訴。
五、兩造其餘攻擊、防禦方法，經本院審酌後，認於判決結果無
　　礙，爰不一一論述。又上訴人聲請傳喚證人陳建宏及黃景堂
    ，因本件未經實體判斷，無傳喚必要，爰未為審酌，附此敘
    明。
六、據上論結，本件上訴為無理由，依民事訴訟法第449條第1項
    、第78條，判決如主文。
中　　華　　民　　國　　110 　年　　5 　　月　　25　　日
                  民事第八庭    
                      審判長法  官　陳邦豪
                            法  官　胡芷瑜
                            法  官　古振暉
正本係照原本作成。
如不服本判決，應於收受送達後20日內向本院提出上訴書狀，其
未表明上訴理由者，應於提出上訴後20日內向本院補提理由書狀
（均須按他造當事人之人數附繕本）上訴時應提出委任律師或具
有律師資格之人之委任狀；委任有律師資格者，另應附具律師資
格證書及釋明委任人與受任人有民事訴訟法第466 條之1第1項但
書或第2項所定關係之釋明文書影本。如委任律師提起上訴者，
應一併繳納上訴審裁判費。
中　　華　　民　　國　　110 　年　　5 　　月　　25　　日

  　　　　　　　　　　　　　書記官 廖逸柔